---
title: "Còdigo del Trabajo Final"
subtitle: '**Aprendizaje supervisado y toma de decisiones**'
author: Maria del Mar Bibiloni Femenias
output:
  html_document:
    number_sections: false
    theme: default
    highlight: tango
    df_print: paged
editor_options: 
  chunk_output_type: console
---


<style type="text/css">
  
  a:link {
    color: #0174DF;
  }
  
  code.r {
    font-size: 14px;
  } 
  
  div pre {
    background-color:#E0ECF8;
  }
  pre {
    font-size: 14px 
  }
 
  p {
    text-align: justify;
  }
 
  h1, h2, h3, h4, h5, h6 {
    color: #088A85;
  }

  th {  
    background-color:#088A85;
    color: #FAFAFA;
    padding:5px;
  }
  
  td {
    font-size: 11.5pt;
  } 
  
  tr:nth-child(even){
    background: white;
  }
  
  tr:nth-child(odd){ 
    background-color: #EFF8FB;
  }
</style>

<br>

***


```{r setup, include=FALSE}
knitr::opts_chunk$set(echo = TRUE)
```

En este documento se prentende mostrar todo el código utilizado para realizar el trabajo final de la asignatura _Aprendizaje estadístico y toma de deciciones_.

##Sobre los datos originales

Los datos de mamografías a mujeres con tumores benignos y malignos se pueden descargar del repositiorio UCI, [aquí](http://archive.ics.uci.edu/ml/datasets/Mammographic+Mass).


Cargamos los datos.
```{r}
original_data= read.table("mammographic_masses.data.txt", sep=",", header=FALSE) 
```

Nombramos las columnas.

```{r}
colnames(original_data) <- c("BI-RADS", "Age", "Shape", "Margin", "Density", "Severity")
```


Vemos las primeras filas.
```{r}
head(original_data,10)
```

Dimensiones.
```{r}
matrix(dim(original_data),nrow=2, ncol=1, dimnames=list(c("Observations: ","Predictors:"), ""))
```

Benign-Malign
```{r}
table(original_data$Severity)
```


###Train-Test

Toamos el 25% de los datos aleatoriamente y los guardamos como test.
Éste conjunto de prueba no se va a modificar durante todo el trabajo, ya que se tratará como _nuevos datos_ una vez escogido el mejor modelo. 


