---
title: "Técnicas Estadísticas con Información Imprecisa"
subtitle: "Práctica 1"
author: "Víctor Marín Juarros y Juan José Martín Miralles"
output:
  html_document:
    number_sections: false
    highlight: tango
    toc: no
    df_print: paged
editor_options: 
  chunk_output_type: console
---



<style type="text/css">

  body {
    background-color: #f6f7fd; 
  }
  
  a:link {
    color: #0174DF;
  }
  
  code.r {
    font-size: 14px;
  } 
  
  div pre {
    background-color:#E0ECF8;
  }
  pre {
    font-size: 14px 
  }
 
  p {
    text-align: justify;
  }
 
    
  h1, h2, h3, h4, h5, h6 {
    color: #737aaa;
  }

  th {  
    background-color:#737aaa;
    color: #FAFAFA;
    padding:5px;
  }
  
  td {
    font-size: 11.5pt;
  } 
  
  tr:nth-child(even){
    background: white;
  }
  
  tr:nth-child(odd){ 
    background-color: #EFF8FB;
  }
</style>

***  


```{r global_options, include=FALSE}
knitr::opts_chunk$set(fig.width=10, fig.height=10, fig.align="center", echo=TRUE, warning=FALSE, message=FALSE)
```


**El fichero *frontur_2017.txt* contiene la información sobre los datos por comunidades autónomas de *Movimientos Turísticos en Fronteras (FRONTUR)* de diciembre de 2017 (datos provisionales a 1 de febrero de 2018) en España. Las columnas correspondientes a las variables están separadas por espacios y contienen una primera fila con el nombre de las variables. Las variables son las siguientes:**

* ***comunidad*: Nombre de la comunidad autónoma de España.**
* ***turistas*: Nombre acumulado de turistas internacionales en valor absoluto en 2017.**

*Fuente:* INE-FRONTUR (http://www.ine.es)

<br>

Ejercicio 1
-------------------------------------
**Descarga el fichero y define un dataframe. Comprueba con *str* y *head* que se ha descargado correctamente y comprueba los nombres de las variables.**

```{r}
df = read.csv("frontur_2017.txt", sep = " ")
head(df)
str(df)
```

<br>

Ejercicio 2
-------------------------------------
**Añade una nueva columna con la población de cada comunidad autónoma de forma *crisp* (de toda la vida). Puedes encontrar los datos aquí:** http://www.ine.es/jaxiT3/Tabla.htm?t=9681&L=0

```{r}
poblacion = c(8403350, 1160591, 2164344, 7453957, 4932302, 6506437, 15928064)
df$poblacion = poblacion
df
```

<br>

Ejercicio 3
-------------------------------------
**Carga el paquete *FuzzyNumbers*, fuzzifica los datos de visitantes seguiendo algún criterio, después de leer el documento de metodología para extraer estos datos (por ejemplo, un porcentaje concreto del total o un porcentaje en función de la población). Haz la gráfica de cada uno de los datos.**

Para la Fuzzyficación de nuestros datos tendremos en cuenta dos variables: el número de turistas que acceden al país por tren, y los que acceden por carretera, descartando aquellos que llegar por avión y mar. El motivo de esta elección se basa en la metodología para el cálculo de los turístas que se menciona en la nota de prensa, que mientras que para mar y aire se obtienen datos exactos de las autoridades aéreas y marítimas, las correspondientes a carretera están estimadas en función del país de procedencia, con lo cual el número de pasajeros en cada vehículo puede estar sesgado, y por tren ya que es un medio de transporte que puede no ser del todo minucioso en lo que a control se refiere. 

Dicho esto, añadimos a la cantidad de turistas esta imprecisión, tomando un 10% sobre el total en el caso de turistas que han llegado por carretera, y un 1% sobre el total de turistas que han llegado en tren. El número total de turistas que llegan por cada vía de acceso se encuentra en la tabla **Llegada de turistas internacionales según vías de acceso**. A Baleares y Canarias no se le ha aplicado ningún dato de imprecisión sobre estos accesos debido a que no llegan por carretera ni por tren a las islas.

```{r}
imprecision_carretera = c(1287759.8, 0, 0, 1287759.8, 1287759.8, 1287759.8, 1287759.8)
imprecision_tren = c(37357.1, 0, 0, 37357.1, 37357.1, 37357.1, 37357.1)
df$imprecision_carretera = imprecision_carretera
df$imprecision_tren = imprecision_tren

df$porcentaje_tur = df$turistas / sum(df$turistas)
df$porcentaje_pob = df$poblacion / sum(df$poblacion)

df
```

<br>

El core está compuesto por el número de turistas menos y más (hacia la izquiera y hacia la derecha) la imprecisión mostrada en la gráfica anterior. El soporte será el número de turistas menos o más la imprecisión y menos o más el número de turistas por el porcentaje sobre el total de turista que representa para esa comunidad.

```{r}
library(FuzzyNumbers)

aux1 = df$turistas - (df$imprecision_carretera + df$imprecision_tren) - (df$turistas * df$porcentaje_tur)
aux2 = df$turistas - (df$imprecision_carretera + df$imprecision_tren)
aux3 = df$turistas + (df$imprecision_carretera + df$imprecision_tren)
aux4 = df$turistas + (df$imprecision_carretera + df$imprecision_tren) + (df$turistas * df$porcentaje_tur)

fuzzyNumbers = c()
par(mfrow = c(3, 3))
for(i in 1:nrow(df)) {
  fuzzy = PiecewiseLinearFuzzyNumber(aux1[i], aux2[i], aux3[i], aux4[i])
  fuzzyNumbers = c(fuzzyNumbers, fuzzy)
  plot(fuzzy, main = df$comunitat[i])
}
```

<br>

Ejercicio 4
-------------------------------------
**Calcula, mediante la suma *fuzzy*, la suma de todos los turistas internacionales visitantes de España en el 2017. Compáralo con el dato *crisp*. **

La suma **fuzzy** se realiza de la siguiente forma:

```{r}
fuzzy_numTurism = 0
for(i in 1:length(fuzzyNumbers)) {
  fuzzy_numTurism = fuzzyNumbers[[i]] + fuzzy_numTurism
}
core(fuzzy_numTurism)
```

<br>

Y la forma **crisp** de la siguiente forma:

```{r}
sum(df$turistas)
```

<br>

Ejercicio 5
-------------------------------------
**Calcula el porcentaje de visitantes respecto a la población de cada comunidad de forma *crisp* y de forma *fuzzy*. Compara los resultados (podéis suponer la población de cada comunidad de manera *crisp*). Analiza los resultados.**

Mientras que los números clásicos son muy tajantes a la par que imprecisos, nuestros datos fuzzyficados nos proporcionan una información adicional, referente a posibles errores en la imprecisión, que deja ver que el valor real puede distanciarse del valor central, aunque cada vez de forma más improbable.

```{r}
turist_pobl_crisp = c()
turist_pobl_fuzzy = c()

for(i in 1:nrow(df)){
  turist_pobl_crisp = c(turist_pobl_crisp, df$turistas[[i]] / df$poblacion[i])
  turist_pobl_fuzzy = c(turist_pobl_fuzzy, fuzzyNumbers[[i]] / df$poblacion[i])
}

turist_pobl_crisp
turist_pobl_fuzzy
```

<br>