---
title: "Simulation Tools and Sampling with Big Data"
subtitle: "Monte Carlo Integration"
author: "Juan José Martín"
output:
  html_document:
    number_sections: false
    highlight: tango
    toc: yes
    df_print: paged
editor_options: 
  chunk_output_type: console
---



<style type="text/css">

  body {
    background-color: #f6f7fd; 
  }
  
  a:link {
    color: #0174DF;
  }
  
  code.r {
    font-size: 14px;
  } 
  
  div pre {
    background-color:#E0ECF8;
  }
  pre {
    font-size: 14px 
  }
 
  p {
    text-align: justify;
  }
 
    
  h1, h2, h3, h4, h5, h6 {
    color: #737aaa;
  }

  th {  
    background-color:#737aaa;
    color: #FAFAFA;
    padding:5px;
  }
  
  td {
    font-size: 11.5pt;
  } 
  
  tr:nth-child(even){
    background: white;
  }
  
  tr:nth-child(odd){ 
    background-color: #EFF8FB;
  }
</style>

***  


```{r global_options, include=FALSE}
knitr::opts_chunk$set(fig.width=9, fig.height=7, fig.align="center", echo=TRUE, 
                      warning=FALSE, message=FALSE, autodep = TRUE, cache=TRUE)
library(ggplot2)
```

```{r include=FALSE}
multiplot <- function(..., plotlist=NULL, file, cols=1, layout=NULL) {
  library(grid)
  
  # Make a list from the ... arguments and plotlist
  plots <- c(list(...), plotlist)
  
  numPlots = length(plots)
  
  # If layout is NULL, then use 'cols' to determine layout
  if (is.null(layout)) {
    # Make the panel
    # ncol: Number of columns of plots
    # nrow: Number of rows needed, calculated from # of cols
    layout <- matrix(seq(1, cols * ceiling(numPlots/cols)),
                     ncol = cols, nrow = ceiling(numPlots/cols))
  }
  
  if (numPlots==1) {
    print(plots[[1]])
    
  } else {
    # Set up the page
    grid.newpage()
    pushViewport(viewport(layout = grid.layout(nrow(layout), ncol(layout))))
    
    # Make each plot, in the correct location
    for (i in 1:numPlots) {
      # Get the i,j matrix positions of the regions that contain this subplot
      matchidx <- as.data.frame(which(layout == i, arr.ind = TRUE))
      
      print(plots[[i]], vp = viewport(layout.pos.row = matchidx$row,
                                      layout.pos.col = matchidx$col))
    }
  }
}

my_plot = function(Y_accepted, f, Y_rejected){
  Y_accepted = as.data.frame(r[1])
  colnames(Y_accepted) <- c("x")
  Y_rejected = as.data.frame(r[2])
  colnames(Y_rejected) <- c("x")
  
  q1 = ggplot() + geom_density(aes(x=x, color='blue'), data=Y_accepted) + 
    geom_density(aes(x=x, color='red'), data=Y_rejected) +
    ggtitle('Simulated') +
    theme(legend.position = 'right') +
    scale_color_manual(labels = c('Accepted', 'Rejected'), values = c('blue', 'red')) +
    theme(legend.title=element_blank(),
          axis.title.x=element_blank(),
          axis.title.y=element_blank(),
          plot.title = element_text(hjust = 0.5))
  
  x_original = seq(min(Y_accepted), max(Y_accepted), by=0.01)
  y_original = f(x_original)
  q2 = ggplot() + 
  geom_line(aes(x_original, y_original), color='blue') + 
  ggtitle('Original') +
  theme(axis.title.x=element_blank(),
        axis.title.y=element_blank(),
        plot.title = element_text(hjust = 0.5))
  
  multiplot(q1, q2, cols=2)
}
```

<br>

## Método de Aceptación-Rechazo Simple

```{r}
simple_accept_reject_method = function(f, max_point, xdomain=c(0, 1), N=100000){
  if (N < 1){
    stop("N parameter must be greater than 1.")
  }
      
  Y_accepted = c()
  Y_rejected = c()
  
  for (i in 0:N){
    x = runif(1, xdomain[1], xdomain[2])
    fx = f(x)
    u = runif(1, 0, max_point)
  
    if (u <= fx){
        Y_accepted = c(Y_accepted, x)
    } else {
        Y_rejected = c(Y_rejected, x)
    }
  }
  
  r = list(Y_accepted, Y_rejected)
  return (r)
}
```

<br>

## Método de Aceptación-Rechazo General

```{r}
is_envelope_function = function(f, g, M, xdomain=c(0, 1), ...){
  if (xdomain[1] >= xdomain[2]){
    stop("First value of the xdomain must be lower than the second value.")
  }
      
  x = seq(xdomain[1], xdomain[2], by=0.01)
  y_base = f(x)
  y_envelope = g(x, ...)
  
  return (sum((y_envelope * M - y_base) < 0) == 0)
}
```

<br>

```{r}
plot_envelope_function = function(f, g, M, xdomain=c(0, 1), ...){
  if (xdomain[1] >= xdomain[2]){
    stop("First value of the xdomain must be lower than the second value.")
  }
    
  x = seq(xdomain[1], xdomain[2], by=0.01)
  y_base = f(x)
  y_envelope = g(x, ...) * M
  
  q1 = ggplot() + geom_line(aes(x=x, y=y_base, color='blue')) + 
    geom_line(aes(x=x, y=y_envelope, color='red')) +
    theme(legend.position = 'right') +
    scale_color_manual(labels = c('Base function - f(x)', 'Envelope Function - g(x)'), values = c('blue', 'red')) +
    theme(legend.title=element_blank(),
          axis.title.x=element_blank(),
          axis.title.y=element_blank(),
          plot.title = element_text(hjust = 0.5))
  q1
}
```

<br>

```{r}
general_accept_reject_method = function(f, g, M, distrib_func, xdomain=NULL, N=100000, ...){
  if (N < 1){
    stop("N parameter must be greater than 1.")
  }
      
  Y_accepted = c()
  Y_rejected = c()
  
  y = distrib_func(n=N, ...)
  
  if (!is.null(xdomain)){
    if (xdomain[1] >= xdomain[2]){
        stop("First value of the xdomain must be lower than the second value.")
    }
    y = y[(y > xdomain[1]) & (y < xdomain[2])]
  }
  
  for (i in y){
    fy = f(i)
    gy = g(i, ...)
    u = runif(1, 0, 1)
    
    if (u <= fy / (M * gy)){
        Y_accepted = c(Y_accepted, i)
    } else {
        Y_rejected = c(Y_rejected, i)
    }
  }
          
  r = list(Y_accepted, Y_rejected)
  return (r)
}
```

<br>

## Método *Hit and Miss*

```{r}
hit_and_miss_method = function(g, max_point, xdomain, N=100000){
  if (N < 1){
    stop("N parameter must be greater than 1.")
  }
            
  r = simple_accept_reject_method(g, max_point, xdomain, N=N)
  Y_accepted = r[[1]]
  Y_rejected = r[[2]]
      
  n_accepted = length(Y_accepted)
  p = n_accepted / N

  result = max_point * (xdomain[2] - xdomain[1]) * p
  error = (max_point * (xdomain[2] - xdomain[1]) * sqrt(p * (1 - p))) / sqrt(N)
  
  r = list(result, error)
  return (r)
}
```

<br>

## Método de Muestreo Uniforme

```{r}
uniform_sampling_method = function(G, xdomain=c(0, 1), N=100000){
  U = runif(N, xdomain[1], xdomain[2])
  Y = G(U)
  result = sum(Y) / N
  
  return (result)
}
```

<br>

## Ejercicios

**1. Mediante el método *Hit and Miss* determina el valor de las integrales siguientes:**

**a) $\int_{0}^{1} 20 x (1 - x)^3 \ dx$**

```{r}
g = function (x) 20 * x * (1 - x)**3
a = 0
b = 1
max_point = 135/64
N = 10**5

r = hit_and_miss_method(g, max_point, xdomain=c(a, b), N=N)
result = r[1]
error = r[2]

print(paste("Resultado de la integral -->", result))
print(paste("Error estándar -->", error))
```

<br>

**b) $\int_{-1}^{1} \frac{2}{\pi} \sqrt{1 - x^2} \ dx$**

```{r}
g = function (x) (2 / pi) * sqrt(1 - x**2)
a = -1
b = 1
max_point = 2 / pi
N = 10**5

r = hit_and_miss_method(g, max_point, xdomain=c(a, b), N=N)
result = r[1]
error = r[2]

print(paste("Resultado de la integral -->", result))
print(paste("Error estándar -->", error))
```

<br>

**c) $\int_{0}^{1} cos(\frac{\pi x}{2}) \ dx$**

```{r}
g = function (x) cos((pi * x) / 2)
a = 0
b = 1
max_point = 1
N = 10**5

r = hit_and_miss_method(g, max_point, xdomain=c(a, b), N=N)
result = r[1]
error = r[2]

print(paste("Resultado de la integral -->", result))
print(paste("Error estándar -->", error))
```

<br>

**2. Integra mediante el método de integración de Monte Carlo simulando la variable aleatoria *X* con el método de la distribución inversa:**

**a) $\int_{0}^{\infty} \sqrt{x} \ cos(x) \ e^{-x} \ dx$**

```{r}
N = 10**5

U = runif(N, 0, 1)
X = -log(U)
g = function (x) sqrt(x) * cos(x)
Y = g(X)

result = sum(Y) / N
print(paste("Resultado de la integral -->", result))
```

<br>

**b) $\int_{0}^{\infty} (x^2 + 3) \ sin(x) \ e^{-x} \ dx$**

```{r}
N = 10**5

U = runif(N, 0, 1)
X = -log(U)
g = function (x) (x**2 + 3) * sin(x)
Y = g(X)

result = sum(Y) / N
print(paste("Resultado de la integral -->", result))
```

<br>

**3. Integra mediante el método de integración de Monte Carlo de aceptación y rechazo simple:**

$$ \int_{0}^{1} \sqrt{1 - x^2} \ dx $$

**donde $ G(x) = \frac{\sqrt{1 - x^2}}{\frac{3}{2} (1 - x^2)} $ y $ f(x) = \frac{3}{2}(1 - x^2) $. Compara los resultados obtenidos con el método *Hit and Miss* y Muestreo Uniforme.**

Calculamos la integral mediante el método de aceptación y rechazo simple:

```{r}
f = function (x) (3/2) * (1 - x**2)
G = function (x) (sqrt(1 - x**2)) / ((3/2) * (1 - x**2))
M = 3/2
N = 10**5

r = simple_accept_reject_method(f, M, N=N)
Y_accepted = r[1]

n_accepted = length(Y_accepted[[1]])
Y = lapply(Y_accepted, G)
result = sum(Y[[1]]) / n_accepted

print(paste("Resultado de la integral -->", result))
```

<br>

Calculamos la integral mediante el método Hit and Miss:

```{r}
g = function (x) sqrt(1 - x**2)
a = 0
b = 1
max_point = 1
N = 10**5

r = hit_and_miss_method(g, max_point, xdomain=c(a, b), N=N)
result = r[1]
error = r[2]

print(paste("Resultado de la integral -->", result))
print(paste("Error estándar -->", error))
```

<br>

Calculamos la integral mediante el método de Muestreo Simple:

```{r}
g = function (x) sqrt(1 - x**2)
a = 0
b = 1
N = 10**5

result = uniform_sampling_method(g, xdomain=c(a, b), N=N)

print(paste("Resultado de la integral -->", result))
```

<br>

**4. Integra mediante muestreo uniforme:**

**a) $\int_{-1}^{1} \frac{2}{\pi} \sqrt{1 - x^2} \ dx$**

```{r}
g = function (x) 2 * (2 / pi) * sqrt(1 - x**2)
a = -1
b = 1
N = 10**5

result = uniform_sampling_method(g, xdomain=c(a, b), N=N)

print(paste("Resultado de la integral -->", result))
```

<br>

**b) $\int_{0}^{1} cos(\frac{\pi x}{2}) \ dx$**

```{r}
g = function (x) cos((pi * x) / 2)
a = 0
b = 1
N = 10**7

result = uniform_sampling_method(g, xdomain=c(a, b), N=N)

print(paste("Resultado de la integral -->", result))
```

<br>













